---
title: "trasponerTrafico"
author: "fpm"
date: "August 18, 2018"
output: html_document
---

Seleccionamos nuestro directorio de trabajo, en el que tenemos la carpeta "Datos", con los archivos descomprimidos.

```{r}
#setwd("C:/Users/usuario/Downloads/Datasets")

setwd("D:\\Users\\fpena\\Documents\\rprojects\\modelo2")
```

Se lee el dataset de tráfico que queremos trasponer
```{r}
trafico <- read.csv("traficoUnificado.csv")
```

prire tenemos las fechas
```{r}
fechaunica <- unique(trafico$fecha)
fechaunica <- as.Date(fechaunica)
fechaunica <- fechaunica[fechaunica >= '2014-01-01' & fechaunica < '2018-01-01' & !is.na(fechaunica)]

summary(fechaunica)
```
```{r}
traf1 <- data.frame(fechaunica)
```

```{r}
colnames(traf1) <- c('fecha')
```

lista de las estaciones
```{r}
estaciones <- as.character(unique(trafico$id))
```
añadimos las columnas al df de trafico
funcion que añade la columna con la intensidad de una estacion

```{r}
which(traf1$fecha == '2084-01-01')
```


```{r}
addEst <- function (estacion) {
  temp <- trafico[as.character(trafico$id)==as.character(estacion),]
  intensidad <- c()
  for (fecha in as.character(traf1$fecha)){
    intAux <- 0
    if ( length(which(as.character(temp$fecha) == fecha)) > 0){
      intAux <- as.character(temp$intensidad[which(as.character(temp$fecha) == fecha)])
    } else{
      intAux <- as.character('0')
    }
    intensidad <- c(intensidad,intAux)
  }
  #print (head(traf1))
  return(intensidad)
}
```

aplicamos la funcion al vector de estaciones
```{r}
for (estacion in as.character(estaciones)){
  traf1$nueva <- NA
  intensidad <- addEst(as.character(estacion))
  traf1$nueva <- intensidad
  colnames(traf1)[colnames(traf1)=="nueva"] <- paste0("est",as.character(estacion))
}

```
```{r}
write.csv(traf1,file="traficoEstaciones.csv")
```

