---
title: "modelo_LSTM"
author: "aire analytics"
date: "September 2, 2018"
output: html_document
---

```{r setup, include=FALSE}
knitr::opts_chunk$set(echo = TRUE)
```

```{r}
#estaciones de calidad del Ayuntamiento de Madrid
#28079004 Pl España
#28079049 Retiro
estaciones_calidad_activas <- c('28079004','28079049')

```

```{r}
data <- read.csv2('28079004datos.csv', header = TRUE, sep = ',')
```
eliminamos NA
```{r}
data <- data[!is.na(data$cont8),]
```
eliminamos la columna X

```{r}
data <- data[,c('fecha','est3491','est6809','est4451','est4138','prec','presMax','presMin','racha',
                'velmedia','tmax','tmed','tmin','cont8')]
```

se selecciona el tipo de cada dato
```{r}
data$fecha <- as.Date(data$fecha)
data$est3491 <- as.numeric(data$est3491)
data$est6809 <- as.numeric(data$est6809)
data$est4451 <- as.numeric(data$est4451)
data$est4138 <- as.numeric(data$est4138)
data$prec <- as.numeric(data$prec)
data$presMax <- as.numeric(data$presMax)
data$presMin <- as.numeric(data$presMin)
data$racha <- as.numeric(data$racha)
data$velmedia <- as.numeric(data$velmedia)
data$tmax <- as.numeric(data$tmax)
data$tmed <- as.numeric(data$tmed)
data$tmin <- as.numeric(data$tmin)
data$cont8 <- as.numeric(data$cont8)

```

Incluimos el dato de tráfico agregado de los últimos 3 días
```{r}
data$trest3491 <-NA[]
data$trest6809 <-NA[]
data$trest4451 <-NA[]
data$trest4138 <-NA[]
```

```{r}
for (i in (4:nrow(data))){
  data$trest3491[i] <- as.numeric(data$est3491[i-1]) + as.numeric(data$est3491[i-2]) + as.numeric(data$est3491[i-3])
  data$trest6809[i] <- as.numeric(data$est6809[i-1]) + as.numeric(data$est6809[i-2]) + as.numeric(data$est6809[i-3])
  data$trest4451[i] <- as.numeric(data$est4451[i-1]) + as.numeric(data$est4451[i-2]) + as.numeric(data$est4451[i-3])
  data$trest4138[i] <- as.numeric(data$est4138[i-1]) + as.numeric(data$est4138[i-2]) + as.numeric(data$est4138[i-3])
}
```


Vamos a realizar la predicción sobrel el incremento de contaminación, por lo tanto lo que hacemos es generar una nueva variable que indica el incremento del contaminante sobre el día anterior

```{r}
data$incremento <-NA[]
```

```{r}
for (i in (2:nrow(data))){
  data$incremento[i] <- as.numeric(data$cont8[i]) - as.numeric(data$cont8[i-1])
}
```


normalizamos los datos eliminando la fila que no tiene incremento y no tienen tráfico acumulado
```{r}
dataNuevo <- data[!is.na(data$trest3491),]
dataNorm <- scale(dataNuevo[,2:19])
```

```{r}
datos = cor(dataNorm)
print(datos)
```
```{r}
library(ggcorrplot)
ggcorrplot(datos)
```

creamos una matriz con los datos normalizados que influyen en la contaminacion y nos quedamos con el incremento de contaminante
```{r}
dataModelo <- dataNorm[, c('est3491','est6809','est4451','est4138','trest3491','trest6809','trest4451','trest4138','prec','velmedia','cont8','incremento')]

```
se añade la fecha
```{r}
dataModelo <- cbind(as.Date(dataNuevo$fecha), dataModelo) 
```

```{r}
colnames(dataModelo)[1] <- 'fecha'
```

Representamos gráficamente las variables en el tiempo con el factor de contaminación para ver las realciones
```{r}
for (col in (2:12)){
  plot(x=dataModelo[,1], y=dataModelo[,c(col)], type = "l", main = colnames(dataModelo)[col], col='blue')
  lines(x=dataModelo[,1], y=dataModelo[,13], col='green')
}
```

Importamos la librería neuralnet y la librería forecast para probar una red neuronal y un arima
```{r}
library(neuralnet)
```
inicialmente se genera una serie temporal igual que para usar en el arima
```{r}
dataArima <- ts(dataModelo[,2:13],start=c(2016,1,1),frequency=1)
```
Ahora vamos a trabajar con la red neuronal
primero generamos los datos de test y de train partiendo de la serie temporal
```{r}
n <- nrow(dataArima)
muestra  <- sample(n, n * .70)
train    <- dataArima[muestra, ]
test     <- dataArima[-muestra, ]
```

```{r}
redNeuronal <- neuralnet(formula = 'incremento ~ est3491 + est6809 + est4451 + est4138 + trest3491 + trest6809 + trest4451 + trest4138 + prec + velmedia + cont8' ,data=train,  hidden=c(7,5), threshold=0.05)
```

Ahora vamos a verificar si hace una predicción correcta

```{r}
prediccionRN   <- compute(redNeuronal, test[,1:11])
```

```{r}
resultado <- data.frame(real = test[,12], prediccion = prediccionRN$net.result)
resultado
```

Verificamos de forma numérica si la predicción se ajusta al real
```{r}
resultado$desviacion=((resultado$real-resultado$prediccion)/resultado$real)
precision=1-abs(mean(resultado$desviacion))
precision
```
vemos la suma del error cuadrático que es otro buen indicador
```{r}
sumsqe <- sum (((resultado$real-resultado$prediccion)^2)/nrow(test))
sumsqe
```

```{r}
plot(resultado$real[50:150], type = "l", main = "Resultado incremento RN", col='blue')
lines(resultado$prediccion[50:150], col='green')
```

