---
title: "tablas_estaciones"
author: "aire analytics"
date: "September 1, 2018"
output: html_document
---

```{r setup, include=FALSE}
knitr::opts_chunk$set(echo = TRUE)
```
 Los valores de calidad del aire ya están filtrados según estos contaminantes:

    01 -- Dióxido de Azufre (SO2)
    08 -- Dióxido de Nitrógeno (NO2)
    14 -- Ozono (O3)


```{r}
#estaciones de calidad de la AEMET
#|3195 Retiro (667m)—> 28079049(662m)
estaciones_AEMET_ciudad <- c('3195')

#estaciones de calidad del Ayuntamiento de Madrid
#28079004 Pl España
#28079008 Es Aguirre
#28079049 Retiro
#28079050 Pl Castilla
estaciones_calidad_activas <- c('28079004','28079008','28079049','28079050')

#estaciones de tráfico
#3491 M30
#6809 M30
#4451 Castellana
#4138 Atocha
estaciones_trafico <- c('3491','6809','4451','4138')

#contaminantes elegidos
#contaminantes <- c('1','8','14')
contaminantes <- c('8')
```

```{r}
trafico <- read.csv2('traficoUnificado.csv', header=TRUE , sep = ',')
aemetMadrid <- read.csv2('aemetSoloMadrid.csv', header=TRUE , sep = ',')
calidad <- read.csv2('datosCalidadfiltradosDiario.csv', header=TRUE , sep = ';')
```

```{r}
summary(trafico)
summary(aemetMadrid)
summary(calidad)

```

```{r}
aemetMadrid$fecha <- gsub("/", "-", aemetMadrid$fecha)
```

vamos a utilizar sólo los datos de 2015 y 2016
```{r}
fechaunica <- unique(aemetMadrid$fecha)
fechaunica <- as.Date(fechaunica)
fechaunica <- fechaunica[fechaunica >= '2015-01-01' & fechaunica < '2017-01-01' & !is.na(fechaunica)]
```

nos quedamos con las estaciones de filtrado y los contaminantes seleccionados
```{r}
trafico <- trafico[trafico$id %in% estaciones_trafico, ]
aemetMadrid <- aemetMadrid[aemetMadrid$indicativo %in% estaciones_AEMET_ciudad, ]
#calidad <- calidad[calidad$estacion %in% estaciones_calidad_activas, ]
#calidad <- calidad[calidad$magnitud %in% contaminantes, ]
```


Los datos de aemet
```{r}
aemetAux <- aemetMadrid[FALSE,]
for (fecha in as.character(fechaunica)){
  #nos quedamos con los datos de aemet
  if ( length(which(as.character(aemetMadrid$fecha) == fecha)) > 0){
    aemetAux[nrow(aemetAux)+1,] <- aemetMadrid[which(as.character(aemetMadrid$fecha) == fecha),][1,]
  }
}
```

analizaremos las estaciones de calidad
```{r}
calidadUnicas <- unique(calidad$ESTACION)
```


para los datos de tráfico vamos a poner como columnas el nombre de la estación y su valor como dato, "trasponemos los datos"

```{r}
addEst <- function (estacion) {
  temp <- trafico[as.character(trafico$id)==as.character(estacion),]
  intensidad <- c()
  for (fecha in as.character(fechaunica)){
    intAux <- 0
    if ( length(which(as.character(temp$fecha) == fecha)) > 0){
      intAux <- as.character(temp$intensidad[which(as.character(temp$fecha) == fecha)])
    } else{
      intAux <- as.character('0')
    }
    intensidad <- c(intensidad,intAux)
  }
  #print (head(traf1))
  return(intensidad)
}
```
usamos un dataframe auxiliar
```{r}
datosFinalesAux <- data.frame(fechaunica)
colnames(datosFinalesAux) <- c('fecha')
```

aplicamos la funcion al vector de estaciones
```{r}
for (estacion in as.character(estaciones_trafico)){
  datosFinalesAux$nueva <- NA
  intensidad <- addEst(as.character(estacion))
  datosFinalesAux$nueva <- intensidad
  colnames(datosFinalesAux)[colnames(datosFinalesAux)=="nueva"] <- paste0("est",as.character(estacion))
}
```
añadimos los datos metereológicos y quitamos algunos duplicados
```{r}
for (columna in c('prec','presMax','presMin','racha','dir','velmedia','tmax','tmed','tmin')){
  datosFinalesAux$nueva <- NA
  for (fecha in as.character(fechaunica)){
    datosAux <- 0
    if ( length(which(as.character(aemetAux$fecha) == fecha)) > 0){
      datosAux <- as.character(aemetAux[[columna]][which(as.character(aemetAux$fecha) == fecha)])
    } else{
      datosAux <- as.character('0')
    }
    datosFinalesAux$nueva[which(as.character(datosFinalesAux$fecha) == fecha)] <- datosAux
  }
  colnames(datosFinalesAux)[colnames(datosFinalesAux)=="nueva"] <- columna
}
```
realizamos la misma operación para los valores de los contaminantes de cada y guardamos cada fichero independiente. Nos quedamos sólo NO2 que es de lo que tenemos siempre dato
hay que hacer bucle por estación, bucle por contaminante y bucle por fechas
```{r}
for (estacion in as.character(estaciones_calidad_activas)){
#for (estacion in as.character(calidadUnicas)){
#'28079004','28079008','28079049','28079050'
  auxiliar <- datosFinalesAux
  calidadAux <- calidad[as.character(calidad$ESTACION) == estacion, ]
  for (contaminante in as.character(contaminantes)){
    calidadAux2 <- calidadAux[as.character(calidadAux$MAGNITUD) == contaminante,]
    print(paste(nrow(calidadAux2),estacion, contaminante))

    auxiliar$nueva <- NA
    for (fecha in as.character(fechaunica)){
      if ( length(which(as.character(calidadAux2$fecha) == fecha)) > 0){
        intAux <- as.character(calidadAux2$valor[which(as.character(calidadAux2$fecha) == fecha)])
        #print(paste("distinto: ", intAux, which(as.character(auxiliar$fecha) == fecha)))
      } else{
        intAux <- as.character('NA')
      }
      auxiliar$nueva[which(as.character(auxiliar$fecha) == fecha)] <- as.character(intAux)
    }
    colnames(auxiliar)[colnames(auxiliar)=="nueva"] <- paste0("cont",as.character(contaminante))
  }
  write.csv(auxiliar,file=paste0(as.character(estacion),'datos.csv'))
}
```

