---
title: "unificaTrafico"
author: "fpm"
date: "August 7, 2018"
output: html_document
---

```{r setup, include=FALSE}
knitr::opts_chunk$set(echo = TRUE)
```

Código para generar unos csv de tráfico únicos filtrados según el criterio de los puntos representativos creados en el fichero pmed_filtrados.csv
En los ficheros csv vienen identificados del siguiente modo:
hasta el 10/2014 (incluido) tiene un campo "identif"
a partir del 11/2014 tiene "idelem" e "identif",
a partir del 10/2017 sólo tiene "id".

Inicialmente se lee en fichero de los puntos elegidos
```{r}
dataPath = '/media/fernando/DataDisk/aireAnalytics/dataTrafico/'
```


```{r}
puntos <- read.csv2(paste0(dataPath, 'pmed_filtrados.csv'), header=TRUE , sep = ',')
```

```{r}
ficheros <- list.files(path=dataPath,pattern="-20|csv")
```


```{r}
# 
getId <- function(cod_cent){
    puntos$id[puntos$cod_cent == as.character(cod_cent)]
}
```

funcion que trata el fichero y deja como resultado uno resumido

```{r}
trataFichero <- function(fichero){
  print("trata el fichero:")
  print(as.character(fichero))
  data1tr <- data.frame()
  data1 <- read.csv2(paste0(dataPath, as.character(fichero)))
  if ('id' %in% colnames(data1)) {
    print("caso 1")
    data1tr <- data1[(data1$id %in% puntos$id), c('id','fecha','intensidad')]
  }else if ('idelem' %in% colnames(data1)){
    print("caso2")
    data1tr <- data1[data1$idelem %in% puntos$id, c('idelem','fecha','intensidad')]
    data1tr$id[] <- NA
    data1tr$id <- as.character(data1tr$idelem)
    data1tr <- data1tr[, c('id','fecha','intensidad')]
  }else if ('identif' %in% colnames(data1)){
    print("caso3")
    data1tr <- data1[data1$identif %in% puntos$cod_cent, c('identif','fecha','intensidad')]
    data1tr$id[] <- NA
    data1tr$id <- lapply(data1tr$identif,getId)
    data1tr <- data1tr[, c('id','fecha','intensidad')]
  }
  #quitamos la lista de id para que sea vector
  data1tr$id <- unlist(data1tr$id)
  #vuelca el fichero con prefijo 'fil_'
  nombreFinal <- paste0('fil', as.character(fichero))
  print("escribe el fichero: ")
  print (nombreFinal)
  write.csv2(x = data1tr,file = paste0(dataPath,nombreFinal))
}
```

aplicamos la función a todos los ficheros

```{r}
lapply(ficheros,trataFichero)
```

Ahora se leen los ficheros filtrados para separa la fecha en año, día y mes, hacer las medias diarias y dejarlo todo unificado

```{r}
ficheros <- list.files(path=dataPath,pattern="fil")
```

```{r}
library(sqldf)
trataFicheroFiltrado <- function(fichero){
  ficheroDatos <- paste0(dataPath, as.character(fichero))
  if (file_test("-f",ficheroDatos)){
    print("trata el fichero:")
    print(as.character(ficheroDatos))
    data1 <- read.csv2(ficheroDatos)
    data1$fecha<-substr(as.character(data1$fecha), 0, 10)
    data1 <- sqldf("SELECT id, fecha, AVG(intensidad) as intensidad from data1 group by id, fecha")
    #vuelca el fichero final
    print("escribe el fichero: ")
    ficheroFinal <- paste0(dataPath,"traficoUnificado.csv")
    if (file.exists(ficheroFinal)){
      app <- T
    }else{
      app <-F
    }
    write.table(data1[, c('id','fecha','intensidad')], file =ficheroFinal, append=app, row.names=F, col.names=T,  sep=";" )    
  }

}
```


```{r}
lapply(ficheros,trataFicheroFiltrado)
```


